【裁判字號】    98,交聲,628
【裁判日期】    980619
【裁判案由】    違反道路交通管理處罰條例聲明異議
【裁判全文】
臺灣士林地方法院交通事件裁定         98年度交聲字第628號
原處分機關  臺北市交通事件裁決所
異  議  人
即受處分人  乙○○
上列異議人即受處分人因違反道路交通管理處罰條例案件，對於
臺北市交通事件裁決所於中華民國98年5 月7 日所為之北市裁罰
字第裁22-CS0000000號裁決書（原舉發單號：臺北縣政府警察局
北縣警交大字第CS0000000 號），聲明異議，本院裁定如下：
    主  文
異議駁回。
    理  由
一、按道路交通標誌、標線、號誌設置規則第206 條第5 款第1
    目規定：車輛面對圓形紅燈之行車管制號誌，表示禁止通行
    ，不得超越停止線或進入路口。復按汽車駕駛人，行經有燈
    光號誌管制之交岔路口闖紅燈者，處新臺幣（下同）1,800
    元以上5,400 元以下罰鍰；汽車駕駛人，違反前開規定者，
    除依原條款處罰鍰外，並記違規點數3 點，道路交通管理處
    罰條例第53條第1 項、第63條第1 項第3 款定有明文。
二、原處分意旨略以：異議人即受處分人（下稱：異議人）乙○
    ○於民國98年3 月15日15時1 分許，由甲○○駕駛其所有之
    車牌號碼CPP-078 號重型機車，在臺北縣汐止市○○街與三
    民街口闖紅燈，經警當場拍照採證並製單舉發「駕車行經有
    燈光號誌管制之交岔路口闖紅燈」之違規，因異議人未依規
    定提出申請，陳明甲○○為實際駕駛人，爰依道路交通管理
    處罰條例第53條第1 項之規定，裁處異議人即車輛所有人罰
    鍰1,800 元，並依同條例第63條第1 項第3 款（裁決書漏載
    「第1項第3款」，應予補充）規定，記違規點數3 點。
三、聲明異議意旨略以：異議人所有之機車確有於98年3 月15日
    15時1 分許，行經臺北縣汐止市○○街與三民街口，然機車
    停止於紅燈停等線前並無闖越紅燈。舉發通知單所附採證照
    片，由於關鍵照片內，違規機車被障礙物擋到，根本無法確
    認車牌號碼確係本人所有之車號CPP-078 號之機車，舉發單
    位依此作為證據裁罰，異議人不服，爰依法聲明異議云云。
四、經查，異議人乙○○所有車牌號碼CPP-078 號重型機車，於
    98年3 月15日15時1 分許，行經臺北縣汐止市○○街與三民
    街口，因「駕車行經燈光號誌管制之交岔路口闖紅燈」之違
    規，經警以照相儀器拍照後，由原舉發機關填製臺北縣政府
    警察局北縣警交大字第CS0000000 號舉發單逕行舉發，嗣經
    原處分機關於98年5 月7 日以北市裁罰字第裁22-CS0000000
    號裁決書，依道路交通管理處罰條例第53條第1 項及第63條
    第1項 第3 款之規定，裁處罰鍰1,800 元並記違規點數3 點
    等情，有現場採證照片2 張、前揭舉發單、裁決書各1 紙等
    在卷可稽，復為異議人所不爭執，上開舉發經過，堪可認定
    。
五、異議人雖以前揭情詞置辯，惟細繹舉發單所附採證照片，第
    一張採證照片，清楚可見異議人所有之機車於該交岔路口紅
    燈尚餘有36秒時，行經上揭違規交岔路口；第二張採證照片
    則顯示該部機車已闖越紅燈。異議人雖執第二張採證照片內
    ，該部違規機車車牌因拍攝角度問題，未能清楚顯示車牌號
    碼，惟該二張採證照片顯係連續於密接時點，在同一地點拍
    攝，此觀二張照片右下角時間均顯示「15：01」，以及照片
    中均顯示同一路口、背景光線相同等情自明。又第二張採證
    照片中，該部違規機車車牌號碼雖非清楚可辨，部分遭障礙
    物遮蔽，然2 張採證照片中所示重型機車駕駛及後座乘客之
    安全帽、所著衣褲及機車尾燈樣式，均屬相當，堪認二張採
    證照片所示機車應屬同一無疑，是認異議人所有之車輛確有
    駕車行經有燈光號誌之交岔路口闖紅燈之違規事實，異議人
    所辯尚無足採。
六、綜上所述，異議人所有之車號CPP-078 號重型機車於行經有
    燈光號誌管制之交岔路口闖紅燈之違規行為，事證明確，堪
    以認定。原處分機關依道路交通管理處罰條例第53條第1 項
    、第63條第1 項第3 款之規定裁處1,800 元罰鍰，並記違規
    點數3 點，核無不當。本件異議為無理由，應予駁回。
據上論斷，應依道路交通案件處理辦法第19條，裁定如主文。
中    華    民    國    98    年    6     月    19    日
                  交通法庭  法  官  許辰舟
以上正本證明與原本無異。
如不服本裁定應於裁定送達後5 日內向本院提出抗告狀。
                            書記官  李典育
中    華    民    國    98    年    6     月    19    日


司法院資訊處製作；財團法人民間司法改革基金會備份。
